臺灣士林地方法院刑事判決　　　　　　110年度審易字第487號

公　訴　人　臺灣士林地方檢察署檢察官
被　　　告　黃炫皓




上列被告因竊盜案件，經檢察官提起公訴（110 年度偵緝字第39
5 號、第396 號、第397 號），被告於準備程序就被訴事實為有
罪陳述，經本院裁定改行簡式審判程序審理，並判決如下：
    主  文
黃炫皓犯如附表「宣告罪刑及沒收」欄所示之罪，各處如附表「
宣告罪刑及沒收」欄所示之刑及沒收之諭知。得易科罰金部分，
應執行有期徒刑拾月，如易科罰金，以新臺幣壹仟元折算壹日；
不得易科罰金部分，應執行有期徒刑壹年貳月。
    事  實
一、黃炫皓意圖為自己不法所有，基於加重竊盜之犯意，分別為
    下列犯行：
  ㈠於民國109 年4 月6 日2 時36分許至50分許，行經劉盈秀所
    經營、址設新北市淡水區新市○路0 段00巷00號之麥味登早
    餐店，見該店大門上方氣窗未上鎖，遂徒手開窗踰越窗戶進
    入店內，竊取劉盈秀所有、放置於櫃檯之現金新臺幣（下同
    ）6,000 元，得手後離開現場。
  ㈡於109 年5 月21日2 時48分許至56分許，行經上址早餐店，
    見該店大門上方氣窗未上鎖，遂徒手開窗踰越窗戶進入店內
    ，竊取劉盈秀所有、放置於櫃檯之現金300 元，得手後離開
    現場。嗣劉盈秀發覺遭竊並報警處理，經員警至現場勘察採
    證，於氣窗上採得與黃炫皓右中指指紋相符之指印，始悉上
    情。
  ㈢於109 年8 月21日2 時21分許至3 時許，攀爬並踰越高珍玲
    所經營、址設新北市○○區○○路0 段00巷0 號之火麒麟餐
    廳外牆，徒手開啟餐廳2 樓未上鎖大門後，先前往餐廳1 樓
    收銀台搜尋財物，因收銀台遭鎖上而未果，復承前犯意，返
    回餐廳2 樓接續竊取職員李旻倫所有、放置在桌上之皮夾內
    現金2,500 元，得手後離開現場。
  ㈣於109 年8 月24日1 時50分許至2 時6 分許，行經謝孟原所
    經營、址設新北市淡水區新市○路0 段○號側之工地福利社
    ，持隨手在工地拾取、客觀上足供兇器使用之大鐵剪1 支（
    下稱本案大鐵剪），破壞該處窗戶外之鐵桿，並踰越窗戶進
    入福利社內，竊取謝孟原所有之現金2 萬元，得手後離開現
    場。嗣謝孟原發覺遭竊並報警處理，員警至現場勘查採證後
    ，在現場採得鞋印與黃炫皓鞋底之鞋印紋痕特徵及相對位置
    相符，始悉上情。
  ㈤於109 年8 月28日17時30分至翌（29）日6 時30分間之某時
    許，騎乘YouBike 單車行經鄭義松所經營、址設新北市淡水
    區新市○路0 段○號側之工地福利社，徒手拉開大門而毀壞
    其上鎖頭後，進入該處福利社竊取鄭義松所有之現金500 元
    ，得手後騎乘YouBike 單車離去。
  ㈥於109 年9 月3 日22時25分許，騎乘YouBike 單車行經莊根
    松所負責管理、址設新北市淡水區新市五路2 段之崁頂林子
    福德宮，徒手推開未上鎖之大門，入內竊取數量、價值不詳
    之供品，得手後離開現場；復承前竊盜犯意，接續於同日23
    時1 分許返回上址，持本案大鐵剪破壞該處錢箱鎖頭，竊取
    錢箱內之香油錢2,500 元，得手後騎乘YouBike 單車離去。
二、案經高珍玲、劉盈秀告訴暨李旻倫、謝孟原訴由新北市政府
    警察局淡水分局報告臺灣士林地方檢察署檢察官偵查起訴。
    理  由
一、本案被告黃炫皓所犯者為死刑、無期徒刑、最輕本刑為3 年
    以上有期徒刑以外之罪，且非高等法院管轄之第一審案件，
    而被告於本院準備程序時就被訴事實為有罪之陳述，經告知
    簡式審判程序之旨並聽取被告及檢察官之意見後，本院裁定
    改行簡式審判程序。又依刑事訴訟法第273 條之2 、同法第
    159 條第2 項之規定，簡式審判程序不適用傳聞法則有關限
    制證據能力之相關規定，合先敘明。
二、被告黃炫皓除於警詢、偵查中供述本案行竊經過及部分竊得
    財物去向外（見偵字第19407 號卷第7 頁至第14頁、偵字第
    00000 號卷第7 頁至第11頁、偵字第20030 號卷第7 頁至第
    15頁、偵緝字第395 號卷第33頁至第35頁），並於本院準備
    程序及審理時坦承全部犯罪事實（見本院卷第90頁、第94頁
    至第96頁），復有證人即告訴人劉盈秀、李旻倫、謝孟原、
    高珍玲、證人即被害人鄭義松、莊根松之證詞在卷可憑（見
    偵字第19407 號卷第15頁至第21頁、第70頁至第72頁、偵字
    第19747 號卷第13頁至第15頁、第41頁至第45頁、第49頁至
    第51頁、偵字第20030 號卷第17頁至第26頁、第112 頁至第
    114 頁），以及現場照片、監視器錄影畫面翻拍照片、內政
    部警政署刑事警察局109 年10月8 日刑紋字第1090099564號
    鑑定書（以上為事實㈠、㈡部分，見偵字第19407 號卷第37
    頁至第45頁、第128 頁至第133 頁）、監視器錄影畫面翻拍
    照片、內政部警政署109 年10月22日刑紋字第1098000253號
    鑑定書（以上為事實㈢部分，見偵字第19747 號卷第19頁至
    第20頁、第66頁至第67頁）、監視器錄影畫面翻拍照片、內
    政部警政署刑事警察局109 年11月13日刑鑑字第0000000000
    號、第0000000000號鑑定書、現場照片（以上為事實㈣、㈤
    、㈥部分，見偵字第20030 號卷第27頁至第52頁、第84頁至
    第102 頁）等附卷可佐，且互核一致，則被告前開任意性自
    白，應與事實相符，堪予採信。綜上，本案事證明確，被告
    上開犯行洵堪認定，均應依法論科。
三、論罪科刑：
  ㈠按刑法第321 條第1 項第3 款之攜帶兇器竊盜罪，係以行為
    人攜帶兇器竊盜為其加重條件，此所謂兇器，其種類並無限
    制，凡客觀上足對人之生命、身體、安全構成威脅，具有危
    險性之兇器均屬之（最高法院79年台上字第5253號刑事判例
    要旨參照）。次按刑法第321 條第1 項第2 款所謂「門窗」
    應專指分隔住宅或建築物內外之出入口大門及窗戶，而所謂
    「其他安全設備」，指門窗、牆垣以外，依社會通常觀念足
    認為防盜之設備。又所謂「毀」係指毀損，「越」則係指踰
    越或超越，只要踰越或超越門窗、牆垣或其他安全設備之行
    為使該門窗、牆垣或其他安全設備喪失防閑作用，即該當於
    此規定之要件。經查，被告黃炫皓於事實㈠至㈢所為，各係
    以踰越門窗或踰越牆垣方式行竊，其中事實㈢竊取告訴人高
    珍玲財物部分，因該餐廳收銀台上鎖而未遂；於事實㈣、㈥
    所持用之本案大鐵剪，足以破壞窗戶外鐵桿及錢箱鎖頭，顯
    屬質地堅硬之鋒利工具，如持以揮舞，客觀上皆足以對人之
    生命、身體或安全構成威脅，依一般經驗，自係兇器無訛，
    均屬攜帶兇器行竊，被告於事實㈣復持本案大鐵剪破壞具隔
    絕防閑作用之鐵桿後踰越窗戶入內行竊，應同時成立毀壞安
    全設備踰越門窗竊盜罪；於事實㈤所為，雖係以手拉大門方
    式進入，惟因造成該門鎖頭損壞，自屬毀壞門窗行竊。
  ㈡是核被告於事實㈠、㈡所為，均係犯刑法第321 條第1 項第
    2 款之踰越門窗竊盜罪；於事實㈢所為，係犯刑法第321 條
    第1 項第2 款之踰越牆垣竊盜罪、刑法第321 條第2 項、第
    1 項第2 款之踰越牆垣竊盜未遂罪；於事實㈣所為，係犯刑
    法第321 條第1 項第2 款、第3 款之攜帶兇器毀壞安全設備
    踰越門窗竊盜罪；於事實㈤所為，係犯刑法第321 條第1 項
    第2 款毀壞門窗竊盜罪；於事實㈥所為，則係犯刑法第321
    條第1 項第3 款之攜帶兇器竊盜罪。公訴意旨就被告於事實
    欄㈢竊取告訴人高珍玲財物之踰越牆垣竊盜未遂犯行，業於
    犯罪事實欄一、㈢記載犯罪時間、地點、告訴人身分，並於
    犯罪事實欄二敘明告訴人高珍玲提告之意，且將告訴人高珍
    玲證詞列入證據清單，僅係漏載被告竊盜未遂之結果，應認
    已就此部分提起公訴，附此敘明。
  ㈢按行為人實施犯罪之時地，在自然意義上雖非完全一致，但
    仍有部分合致，且犯罪目的單一，依一般社會通念，應認評
    價為一罪方符合刑罰公平原則，如予數罪併罰，反有過度處
    罰之疑，與人民法律感情亦未契合，故於刑法廢除牽連犯及
    連續犯後，應依個案情狀，考量一般社會通念及刑罰公平原
    則，適度擴張一行為概念，論以接續犯或一行為觸犯數罪名
    之想像競合犯，方屬適當（最高法院97年度台上字第1880號
    判決意旨參照）。被告於事實㈢先著手竊取告訴人高珍玲管
    領之火麒麟餐廳收銀台財物，因無法打開鎖上之收銀台而未
    遂，隨即竊取告訴人李旻倫置於該餐廳之現金2,500 元得手
    ，雖侵害不同被害人之財產法益，然被告上開竊盜行為，係
    於密切接近之時間，在同一地點所為，顯係基於單一竊盜犯
    意下所實施，應認屬一行為同時觸犯踰越牆垣竊盜未遂罪、
    踰越牆垣竊盜罪，為想像競合犯，應依刑法第55條規定，從
    一重之踰越牆垣竊盜罪處斷；被告於事實㈥多次竊取崁頂林
    子福德宮內供品、現金等財物之行為，係基於單一之竊盜犯
    意，於密切接近之時間，在同一地點實施犯行，各行為之獨
    立性極為薄弱，依一般社會健全觀念，在時間差距上難以強
    行分開，在刑法評價上，以視為數個舉動之接續施行，合為
    包括之一行為予以評價較為合理，為接續犯，而僅論以一罪
    。
  ㈣被告所犯上開加重竊盜犯行（共6 罪），犯意各別，行為互
    殊，應予分論併罰。
  ㈤爰以行為人責任為基礎，審酌被告正值青壯，不思依循正當
    途徑獲取所需，冀望不勞而獲，屢犯本案多次加重竊盜犯行
    ，顯然欠缺尊重他人財產權之觀念，嚴重危害社會治安，本
    應予嚴懲。惟念被告犯後坦承犯行，態度尚可，兼衡被告各
    次加重竊盜犯行之犯罪動機、手段、犯罪所得、迄未賠償告
    訴人劉盈秀、李旻倫、高珍玲、謝孟原及被害人鄭義松、莊
    根松所受損失，惟告訴人劉盈秀到庭為被告請求從輕量刑，
    給予自新機會等情，暨其自陳國中畢業之智識程度、未婚、
    入監前從事烘培業，月薪約2 萬5,000 元之家庭生活經濟狀
    況等一切情狀，分別量處如附表所示之刑，並就附表編號2
    、3 、5 部分均諭知易科罰金之折算標準。復考量被告前揭
    犯行時間相近、所為均係財產犯罪等情，就附表編號2 、3
    、5 部分定其應執行刑暨諭知易科罰金之折算標準，並就附
    表編號1 、4 、6 部分定其應執行刑如主文所示。
四、沒收：
  ㈠按供犯罪所用、犯罪預備之物或犯罪所生之物，屬於犯罪行
    為人者，得沒收之，刑法第38條第2 項前段定有明文。未扣
    案之大鐵剪1 支，雖係被告供作本案事實㈣、㈥犯行所用之
    物，惟被告供稱係隨手在工地拾取，而否認為其所有，揆諸
    前開說明，自無從宣告沒收。
  ㈡次按犯罪所得，屬於犯罪行為人者，沒收之；於全部或一部
    不能沒收或不宜執行沒收時，追徵其價額；犯罪所得已實際
    合法發還被害人者，不予宣告沒收或追徵，刑法第38條之1
    第1 項前段、第3 項、第5 項分別定有明文；次按修正後刑
    法第38條之2 第2 項規定之立法理由說明為符合比例原則，
    兼顧訴訟經濟，爰參考德國刑法及德國刑事訴訟法之規定，
    增訂過苛調節條款，於宣告沒收或追徵於個案運用有過苛之
    虞、欠缺刑法上之重要性或犯罪所得價值低微之情形，得不
    予宣告沒收或追徵，以節省法院不必要之勞費，並調節沒收
    之嚴苛性。經查：
  1.未扣案如附表編號1 至6 所示竊得之現金，均係被告於本案
    之犯罪所得，業經被告坦認在卷（見本院卷第90頁），既均
    未扣案且未實際發還告訴人及被害人等，亦查無過苛調節之
    情形，爰依刑法第38條之1 第1 項前段、第3 項之規定，於
    被告各該犯行主文項下宣告沒收，並於全部或一部不能沒收
    或不宜執行沒收時，追徵其價額。
  2.附表編號6 所示竊得之供品，雖亦係被告之犯罪所得，本應
    依法宣告沒收、追徵，惟考量該供品並未扣案，數量、價值
    亦均不詳，且衡諸常情，價值非鉅，復不具刑法上之重要性
    ，且若宣告沒收，恐造成未來執行之困難，爰不予宣告沒收
    ，附此敘明。
據上論斷，應依刑事訴訟法第273 條之1 第1 項、第299 條第1
項前段，刑法第321 條第1 項第2 款、第3 款、第2 項、第41條
第1 項前段、第8 項、第51條第5 款、第38條之1 第1 項前段、
第3 項，刑法施行法第1 條之1 第1 項，判決如主文。
本案經檢察官楊冀華提起公訴，檢察官李清友到庭執行職務。
中　　華　　民　　國　 110　　年　　10　　月　　5 　　日
                  刑事第九庭  法  官   蘇怡文
以上正本證明與原本無異。
如不服本判決，應於收受判決後20日內向本院提出上訴書狀，並
應敘述具體理由；其未敘述上訴理由者，應於上訴期間屆滿後20
日內向本院補提理由書（均須按他造當事人之人數附繕本），「
切勿逕送上級法院」。告訴人或被害人如對於本判決不服者，應
具備理由請求檢察官上訴，其上訴期間之計算係以檢察官收受判
決正本之日期為準。
                              書記官  林孟君
中　　華　　民　　國　 110　　年　　10　　月　　5 　　日
附錄本案論罪科刑法條全文：
中華民國刑法第321 條
犯前條第一項、第二項之罪而有下列情形之一者，處六月以上五
年以下有期徒刑，得併科五十萬元以下罰金：
一、侵入住宅或有人居住之建築物、船艦或隱匿其內而犯之。
二、毀越門窗、牆垣或其他安全設備而犯之。
三、攜帶兇器而犯之。
四、結夥三人以上而犯之。
五、乘火災、水災或其他災害之際而犯之。
六、在車站、港埠、航空站或其他供水、陸、空公眾運輸之舟、
    車、航空機內而犯之。
前項之未遂犯罰之。
 
附表：
 ┌──┬──────┬──────┬──────────────┐
 │編號│犯罪事實    │  竊得財物  │宣告罪刑及沒收              │
 │    │            │ （新臺幣） │                            │
 ├──┼──────┼──────┼──────────────┤
 │ 1  │事實㈠部分  │現金6,000元 │黃炫皓犯踰越門窗竊盜罪，處有│
 │    │            │            │期徒刑柒月。                │
 │    │            │            │未扣案之犯罪所得新臺幣陸仟元│
 │    │            │            │沒收，於全部或一部不能沒收或│
 │    │            │            │不宜執行沒收時，追徵其價額。│
 ├──┼──────┼──────┼──────────────┤
 │ 2  │事實㈡部分  │現金300元   │黃炫皓犯踰越門窗竊盜罪，處有│
 │    │            │            │期徒刑陸月，如易科罰金，以新│
 │    │            │            │臺幣壹仟元折算壹日。        │
 │    │            │            │未扣案之犯罪所得新臺幣參佰元│
 │    │            │            │沒收，於全部或一部不能沒收或│
 │    │            │            │不宜執行沒收時，追徵其價額。│
 ├──┼──────┼──────┼──────────────┤
 │ 3  │事實㈢部分  │現金2,500元 │黃炫皓犯踰越牆垣竊盜罪，處有│
 │    │            │            │期徒刑陸月，如易科罰金，以新│
 │    │            │            │臺幣壹仟元折算壹日。        │
 │    │            │            │未扣案之犯罪所得新臺幣貳仟伍│
 │    │            │            │佰元沒收，於全部或一部不能沒│
 │    │            │            │收或不宜執行沒收時，追徵其價│
 │    │            │            │額。                        │
 ├──┼──────┼──────┼──────────────┤
 │ 4  │事實㈣部分  │現金2萬元   │黃炫皓犯攜帶兇器毀壞安全設備│
 │    │            │            │踰越門窗竊盜罪，處有期徒刑捌│
 │    │            │            │月。                        │
 │    │            │            │未扣案之犯罪所得新臺幣貳萬元│
 │    │            │            │沒收，於全部或一部不能沒收或│
 │    │            │            │不宜執行沒收時，追徵其價額。│
 ├──┼──────┼──────┼──────────────┤
 │ 5  │事實㈤部分  │現金500元   │黃炫皓犯毀壞門窗竊盜罪，處有│
 │    │            │            │期徒刑陸月，如易科罰金，以新│
 │    │            │            │臺幣壹仟元折算壹日。        │
 │    │            │            │未扣案之犯罪所得新臺幣伍佰元│
 │    │            │            │沒收，於全部或一部不能沒收或│
 │    │            │            │不宜執行沒收時，追徵其價額。│
 ├──┼──────┼──────┼──────────────┤
 │ 6  │事實㈥部分  │①數量、價值│黃炫皓犯攜帶兇器竊盜罪，處有│
 │    │            │  不詳之供品│期徒刑柒月。                │
 │    │            │②現金2,500 │未扣案之犯罪所得新臺幣貳仟伍│
 │    │            │  元        │佰元沒收，於全部或一部不能沒│
 │    │            │            │收或不宜執行沒收時，追徵其價│
 │    │            │            │額。                        │
 └──┴──────┴──────┴──────────────┘